臺灣高等法院刑事判決　　　　　　　　93年度上訴字第2808號
上　訴　人
即　被　告　甲○○
　　　　　　　　　　（現羈押於臺灣臺北看守所中）
選任辯護人　陳明暉律師
上　訴　人
即　被　告　丁○○
　　　　　　　　　　（現羈押於臺灣臺北看守所中）
上　訴　人
即　被　告　丙○○
　　　　　　　　　　（現羈押於臺灣臺北看守所中）
上　訴　人
即　被　告　戊○○
　　　　　　　　　　（現羈押於臺灣臺北看守所中）
上三人共同
選任辯護人　林清漢律師
上列上訴人因擄人勒贖等案件，不服臺灣臺北地方法院93年度重
訴字第9 號中華民國93年8 月26日第一審判決（起訴案號：臺灣
臺北地方法院檢察署93年度偵字第3207號），提起上訴，本院判
決如下：
    主  文
原判決撤銷。
甲○○共同意圖勒贖而擄人，處有期徒刑柒年，如附表一所示之
物沒收。
丁○○共同意圖勒贖而擄人，處有期徒刑柒年，如附表一所示之
物沒收；又共同未經許可，持有手槍，處有期徒刑陸年，併科罰
金新臺幣肆拾萬元，罰金如易服勞役，以罰金總額與陸個月之日
數比例折算，如附表二所示之物沒收。應執行有期徒刑拾貳年陸
月，併科罰金新臺幣肆拾萬元，罰金如易服勞役，以罰金總額與
陸個月之日數比例折算，如附表一、二所示之物沒收。
丙○○共同意圖勒贖而擄人，累犯，處有期徒刑陸年，如附表一
所示之物沒收；又共同未經許可，持有手槍，累犯，處有期徒刑
伍年貳月，併科罰金新臺幣肆拾萬元，罰金如易服勞役，以罰金
總額與陸個月之日數比例折算，如附表二所示之物沒收。應執行
有期徒刑拾年捌月，併科罰金新臺幣肆拾萬元，罰金如易服勞役
，以罰金總額與陸個月之日數比例折算，如附表一、二所示之物
沒收。
戊○○共同意圖勒贖而擄人，處有期徒刑陸年，如附表一所示之
物沒收；又共同未經許可，持有手槍，處有期徒刑伍年陸月，併
科罰金新臺幣肆拾萬元，罰金如易服勞役，以罰金總額與陸個月
之日數比例折算，如附表二所示之物沒收。應執行有期徒刑拾壹
年，併科罰金新臺幣肆拾萬元，罰金如易服勞役，以罰金總額與
陸個月之日數比例折算，如附表一、二所示之物沒收。
    事  實
一、丙○○曾於民國九十一年間因詐欺案件，經臺灣新竹地方法
    院判處有期徒刑四月確定，九十二年間因妨害兵役案件，經
    臺灣新竹地方法院判處有期徒刑三月確定，九十二年八月十
    一日執行詐欺罪之有期徒刑四月完畢，接續執行妨害兵役之
    有期徒刑三月，至九十二年十月八日未執行部分易科罰金執
    行完畢。
二、甲○○（綽號阿草）與丁○○因缺錢花用，竟心生歹念，共
    同基於意圖勒贖而擄人之犯意，由甲○○選定綁架新店地區
    富商乙○○作為肉票，並議定贖款為美金五百萬元，如得手
    後，丁○○可分得新台幣（下同）二千萬元之酬勞，丁○○
    則再尋覓與渠等有意圖勒贖而擄人共同犯意聯絡之丙○○、
    戊○○共同犯案。甲○○、丁○○、丙○○、戊○○均明知
    甲○○與乙○○間並無財務糾紛，竟於九十二年十一月十七
    日上午六時五十分許，分別由甲○○、丁○○（丁○○搭載
    丙○○、戊○○）駕駛二輛車前往乙○○位於臺北市文山區
    ○○○路五段二八五號公司處附近等候，適乙○○前往公司
    上班，經甲○○指認目標為乙○○後，即由戊○○、丙○○
    強押乙○○上車，並由丙○○將一只內裝有0000000000號行
    動電話晶片之信封放置前揭公司處樓梯間內，供家屬與彼等
    聯絡之用，渠等押乙○○上車後，即以手銬、繩索綑綁乙○○，並以咖啡色膠布、眼罩貼住乙○○雙眼及嘴巴，控制其
    行動，行車期間，丁○○向乙○○要求五百萬元美金之贖款
    ，乙○○答以「三八，五十萬元我都沒有了，還說五百萬元
    美金」等語，丁○○雖於言談中得知乙○○尚積欠銀行龐大
    債務，應無勒贖價值，然仍驅車將乙○○押往嘉義縣民雄鄉
    大崎村十四甲十六號之七號實行拘禁。拘禁期間，為控制乙○○之自由，避免乙○○認出彼等形貌，在同一意圖勒贖而
    擄人之犯意下，長期使用膠帶、繩索、手銬黏貼綑綁乙○○
    ，致乙○○受有鼻子二乘以二公分、前頸四乘以一公分、右
    手腕七乘以一公分、左手腕七乘以四公分等多處擦傷、併雙
    耳紅腫等傷害。旋渠等惟恐事跡敗露，意圖造成本件擄人勒
    贖係債務糾紛引起之假象，丁○○、甲○○、戊○○意圖供
    行使之用而共同基於偽造有價證券、偽造私文書之犯意聯絡
    ，由戊○○購得空白商業本票及十行紙，未經乙○○同意，
    由甲○○在桃園縣桃園市某不知名之泡沫紅茶店內偽填發票
    日九十一年五月二十二日、到期日九十二年六月二十九日、
    面額一億七千萬元、發票人為乙○○、付款地為臺北市○○○路○段一八五號，並由甲○○在發票人處偽簽乙○○姓名
    及按指印，而資偽造乙○○所簽發之本票乙紙；另捏造陳文
    雄之名於十行紙上書載「乙○○積欠陳文雄貸款一億七千萬
    元，並於九十二年十一月五日委由戊○○追回款項」之旨，
    而由甲○○在委託人處偽簽陳文雄姓名，並按指印後，接續
    由戊○○於受託人處簽名，而偽造陳文雄名義之私文書，足
    以生損害於陳文雄。嗣上開偽造之本票及私文書，交由丁○○收執。後甲○○等人拘禁乙○○三日後，始將乙○○載至
    國道三號高速公路大林交流道「阿囉哈」客運站附近釋放。
三、九十二年五月底，管和源（於九十二年八月二十五日亡故）
    在屏東某處養鴿舍，將制式克拉克手槍一支、改造貝瑞塔九
    二手槍一支、制式九０子彈十四顆及直徑 8.8mm金屬彈頭之
    土造子彈十六顆交付予丁○○，戊○○自九十二年五月底起
    、丙○○自九十二年十月八日出獄後某日起與丁○○另基於
    共同未經許可持有手槍、子彈之犯意聯絡，由戊○○、丙○○保養或試射等方式，共同未經許可，在嘉義縣民雄鄉大崎
    村十四甲十六號之七持有前開具有殺傷力之手槍、改造手槍
    及子彈。
四、甲○○等人綁架乙○○後，乙○○之子林世忠於九十二年十
    一月十七日下午一時許即報警處理，經臺灣臺北地方法院檢
    察署檢察官指揮偵辦，並實施通訊監察，查知甲○○等人之
    真實姓名及藏匿處所後，再由警員分持臺灣板橋地方法院、
    臺灣嘉義地方法院核發之搜索票，至臺北縣三重市○○○路
    六一號、嘉義縣民雄鄉大崎村十四甲十六號之七實施搜索，
    發現甲○○犯案所使用之行動電話暨門號，經警發約談通知
    書請其協助偵查後發現甲○○涉嫌重大，乃由警持臺灣臺北
    地方法院檢察署檢察官簽發之拘票，於九十三年二月四日下
    午四時許拘提甲○○到案，並查扣甲○○所有，供彼等供犯
    罪所用0000000000、0000000000號行動電話SIM 晶片卡及機
    身編碼000000000000000號NOKIA牌行動電話一支。另於九十
    三年二月四日上午九時三十分許，由警在嘉義縣民雄鄉大崎
    村十四甲十六號之七鐵皮屋後方圍牆，查獲丁○○所有，供
    彼等犯罪所用之0000000000號行動電話SIM 晶片卡、機身編
    碼000000000000000 號MOTOLOLR牌行動電話一支、委託書一
    張、本票一張及上開三（即附表二）所載之槍彈。
五、案經乙○○訴由臺北市政府警察局文山第二分局移送臺灣臺
    北地方法院檢察署檢察官偵查起訴。
    理  由
壹、被告警詢筆錄之證據能力及調查證據方面：
一、按被告之自白，非出於強暴、脅迫、利誘、詐欺、疲勞訊問
    、違法羈押或其他不正之方法，且與事實相符者，得為證據
    。刑事訴訟法第一百五十六條第一項定有明文。
二、查本院勘驗被告四人警詢筆錄之錄音帶結果如下：「警詢程
    序係由一名員警負責詢問，一名員警負責紀錄，以國台語交
    錯方式詢答，經由員警整理被告所答內容並覆述予被告確認
    ，再記載於筆錄中。(一)被告甲○○部分：二員警先行討論詢
    問之問題，由甲○○回答，員警與甲○○再三確認事實，並
    討論筆錄文句後，始記載於筆錄中。詢問結束後，有一名女
    子向員警詢問甲○○可否交保。(二)被告丁○○部分：詢問過
    程中員警有因丁○○記不清楚而依資料詢問丁○○是否如此
    ，以喚起丁○○之記憶並再三確認，並給予丁○○更正該資
    料內容之機會；且要求丁○○應自己陳述事發經過。(三)被告
    丙○○部分：員警於詢問案發經過時，特別告知丙○○盡量
    陳述事實，並給予丙○○完整陳述之機會。(四)被告戊○○部
    分：詢問中員警與戊○○均不清楚「阿賢」為何人，經由員
    警打電話確認為高銘鴻。詢問完畢後筆錄交由戊○○閱讀並
    再次確認。(五)其餘內容均與筆錄記載相符」等，有本院九十
    四年三月十四日勘驗筆錄在卷可稽（本院卷(一)第二三二頁）
    。由上，足見被告於警詢中之自白，顯係在自由意志所為，
    難認有何遭受強暴、脅迫、利誘、詐欺、疲勞訊問、違法羈
    押或其他不正之方法之情形，且其警詢筆錄所供各節復與事
    實相符（詳後述），則揆諸上揭規定，自具證據能力。被告
    甲○○、丁○○陳稱警詢筆錄有被設圈套之感覺，被告丙○○、戊○○謂：有被誘導云云，純係個人主觀之認知，洵無
    可採。附此敘明。
三、查被告丁○○、戊○○、丙○○共同選任之辯護人於本院準
    備程序中固聲請以證人身分詰問共同被告甲○○、戊○○及
    丁○○，惟於本院審判期日當庭表示捨棄此證據方法（本院
    卷(二)第七五頁），是本院就此證據方法無行調查之必要，亦
    併此敘明。
貳、實體方面
甲、意圖勒贖而擄人部分：
一、認定犯罪事實所憑之證據及理由：
(一)擄綁被害人部分：
　　被告甲○○、丁○○、丙○○、戊○○基於犯意之聯絡，於
  　九十二年十一月十七日上午六時五十分許，分別由甲○○、
    丁○○（丁○○搭載丙○○、戊○○）駕駛二輛車前往乙○○位於臺北市文山區○○○路○段二八五號公司處附近等候
    ，適乙○○前往公司上班，經甲○○指認目標為乙○○後，
    即由戊○○、丙○○強押乙○○上車，並由丙○○將一只內
    裝有0000000000號行動電話晶片之信封放置前揭公司處樓梯
    間內，供家屬與彼等聯絡之用，渠等押乙○○上車後，即以
    手銬、繩索綑綁乙○○，並以咖啡色膠布、眼罩貼住乙○○
    雙眼及嘴巴，控制其行動，行車期間，丁○○向乙○○要求
    五百萬元美金之贖款，乙○○答以「三八，五十萬元我都沒
    有了，還說五百萬元美金」等語，惟丁○○仍驅車將乙○○
    押往嘉義縣民雄鄉大崎村十四甲十六號之七號實行拘禁。拘
    禁期間，為控制乙○○之自由，避免乙○○認出彼等形貌，
    在同一意圖勒贖而擄人之犯意下，長期使用膠帶、繩索、手
    銬黏貼綑綁乙○○，致乙○○受有鼻子二乘以二公分、前頸
    四乘以一公分、右手腕七乘以一公分、左手腕七乘以四公分
    等多處擦傷、併雙耳紅腫等傷害等事實，業據被告甲○○、
    丁○○、戊○○、丙○○於本院供承不諱（本院卷(一)第一０
    八頁、第一三七頁），核與證人及被害人乙○○於原審中證
    述情節相符（原審卷(一)第二０一至二０二頁），並據證人即
    被害人之配偶林陳舜玉、被害人之子林世忠於原審結證稱：
    有接到不明人士電話告稱乙○○在其手上，要渠等在位於羅
    斯福路公司之樓梯上取拿行動電話門號晶片卡，依該門號連
    絡，並嚇稱不准報警等情在卷（原審卷(一)第二０九、二一０
    頁、二三二頁）；而乙○○受有如上之傷害，亦有萬芳醫院
    九十二年十一月二十日所出具之甲種診斷證明書在卷（偵查
    卷(一)第七七頁）；被告等人擄綁被害人前，在被害人上開住
    處附近，經監視錄影機攝錄而翻拍之相片五紙（偵查卷(一)第
    一一五頁、第一一六頁）、台北市政府警察局文山第二分局
    偵辦「乙○○遭擄人勒贖案」偵查報告書、通訊監察書、通
    訊監察電話一覽表、通訊監察錄音暨譯文、電話通聯紀錄、
    臺灣新竹地方法院刑事庭九十二年十一月十九日庭期表等在
    卷足參（詳偵查卷(三)第三至一二頁、第三０至第三四頁、第
    五六至一一五頁）
(二)被告等人係基於意圖勒贖部分：
　(一)證人乙○○之證詞：
    被害人即證人乙○○於原審證稱：「．．．（你在車上的時
    候，除了你剛剛說的要電話之外，還有說什麼事情？）在車
    上說要工程款五十萬元的事情，當時我說一千萬元都沒有辦
    法給人家，何況五十萬元，我當時誤以為是在深坑朱有德的
    兄弟。（當你這樣說時，車上的人如何說？）當時他們向我
    要五百萬美金，我說『三八，五十萬元我都沒有了，還說五
    百萬美金』．．．（你上車後他們有跟你提到五百萬元美金
    問題，當時你是否認為你欠人家錢否？）不是。我想把事情
    縮小，五百萬元美金是一、二億元台幣，我說你們抓錯了，
    三八，哪裡有五百萬元美金。．．．（歹徒有無告訴你什麼
    原因要向你要五百萬元美金？）說他的朋友到新店做一個工
    程，這個工程要經過一塊地，那塊地是我的，當時我有跟他
    要五十萬元，五十萬元我們公司有拿到，現在說要跟我拿十
    倍回來，而且是美金．．．」等語（見原審九十三年五月二
    十八日審判筆錄，卷(一)第二０四至二０六頁）。足徵，被害
    人乙○○在遭被告等人擄走後，被告丁○○有向被害人乙○○勒贖五百萬元美金之行為，已足證明被告等人確有勒贖之
    意圖。
　(二)被告甲○○、丁○○、丙○○、戊○○之供述：
  被告甲○○於警詢時即供稱：「（如何選定擄人勒贖之對象
    ？）因為有朋友（王丁福）知道他有大筆土地向銀行貸款，
    所以我們認為他很有錢；我知道乙○○這個人但不認識他」
    「（你何時開始計畫要綁架？）我從案發前二、三個月就有
    向丁○○提過計畫要綁架建商乙○○，丁○○也同意，接著
    我便請丁○○等我電話，等我勘查地形後再以電話與他聯絡
    。（你至何時確定要動手綁架乙○○？）我至九十二年十一
    月十二日前幾天我才電話告訴丁○○確定要綁架乙○○，而
    相約在九十二年十一月十二日碰面。（我再一次問你：你與
    乙○○有無債務糾紛或恩怨？）都沒有」等語（見偵查卷(一)
    第四五頁、(四)卷第六七頁）；而於檢察官聲請羈押原審訊問
    亦坦稱：「（你跟乙○○有無債務糾紛？）沒有，本票及委
    託書是事後造假的，是因為將被害人放回去後，讓被害人可
    以誤導警方辦案方向以為是因為債務糾紛所造成的妨害自由
    ，所以實際上我與被害人沒有債務糾紛等語」（見原審九十
    三年度聲羈字第四七號刑事卷第一一頁）。足徵，被告甲○○與被害人乙○○間尚無債務糾紛，整件綁架行動係經被告
    甲○○、丁○○事先規畫無疑。
  被告丁○○、丙○○、戊○○於偵查時均坦認有意圖勒贖而
    擄人之行為。被告丁○○供稱：我承認有擄人勒贖，不是債
    務糾紛，是出於擄人勒贖之意思去勒贖他五百萬元美金，沒
    有債務的問題，債務是事後弄的等語；被告丙○○稱：我知
    道是擄人勒贖，下手前我不知道要拿多少錢。債務方面的事
    情我不清楚。是丁○○叫我去擄人勒贖，他叫我上台北要綁
    一個人，他說事後會有打工錢給我。他有告訴我要去擄人勒
    贖等語；被告戊○○供稱：我知道要擄人勒贖，下手前已知
    道要五百萬美金。但當時沒有講要分到多少錢。沒有債務問
    題。債務是事後弄的。目的為何我不清楚等語（偵查卷(四)第
    三六頁）。偵查中，經檢察官告以擄人勒贖與債務糾紛妨害
    自由法律上之區別後，被告丁○○、丙○○、戊○○均仍答
    稱有擄人勒贖之行為等語（見偵查卷(四)卷第三七頁），益證
    被告四人擄人之目的即意圖勒贖，要無疑義。
　(三)另扣案0000000000、0000000000號行動電話SIM 晶片卡及機
    身編碼000000000000000號NOKIA牌行動電話一支，係被告甲○○所有，扣案0000000000號行動電話SIM 晶片卡、機身編
    碼000000000000000 號MOTOLOLR牌行動電話一支，則係被告
    丁○○所有，並供彼等以犯本案意圖勒贖而擄人罪聯絡之用
    ，業據被告甲○○於警詢（偵查卷(一)第四五頁、第五０頁）
    、丁○○於本院（本院卷(一)第一三七頁）供認在卷屬實。
(三)從而，被告四人上開意圖勒贖而擄人之事實，罪證明確，犯
    行堪以認定。
二、被告辯解及辯護人辯護意旨不可採之理由：
(一)被告甲○○、丁○○、丙○○、戊○○固不否認「自臺北市
    文山區○○○路○段二八五號擄走被害人乙○○，並由丁○○、丙○○、戊○○等人押至嘉義縣民雄鄉大崎村十四甲十
    六號之七拘禁三日始行釋放」之事實，惟否認意圖勒贖之犯
    意，並各辯稱如下：
  (一)被告甲○○辯稱：伊擄到被害人時，伊就後悔了，並沒有向
    家屬要求贖金就釋放被害人，應只構成妨害自由之行為云云
    。被告甲○○原審選任辯護人辯稱：乙○○曾委託證人王丁
    福處理土地貸款事，並提出百分之十之佣金作為報酬，迄九
    十二年十月份左右，被告甲○○從證人王丁福處知悉上開貸
    款沒有結果，卻仍然發現被害人乙○○與其所介紹之金主聯
    繫頻繁，從而認為被害人乙○○過河拆橋，遂生索取佣金之
    念頭，尚無意圖勒贖而擄人之意圖云云。另被告本院審理中
    被告選任之辯護人另補充辯稱：因被害人也自承與被告所仲
    介之陳淑貞簽訂貸款協議書，致被告一時誤認渠已完成貸款
    ，並誤以為被害人有意賴帳而出於催討債務之意夥同被告丁○○擄走被害人云云。
  (二)被告丁○○辯稱：被告甲○○說是仲介土地造成財務糾紛，
    所以伊才被他委託去帶被害人乙○○，當伊帶被害人乙○○
    上車時，就在車上求證他與被告甲○○有無美金五百萬元的
    糾紛，結果是被告甲○○誤會云云。
  (三)被告丙○○、戊○○皆辯稱：伊等是受被告丁○○之指示去
    帶人，內容不甚清楚云云。
(二)惟查：
  (一)被告甲○○於本院審理中選任之辯護人亦再聲請詰問證人即
    被害人乙○○，惟乙○○具結證稱：伊因與富邦建設洽談合
    建事宜，向富邦銀行貸借十八億元，但富邦銀行尚有三億五
    千五百萬元未撥款，伊即找其他銀行轉貸，伊有請謝文清、
    徐文欽幫忙，徐文欽並介紹伊認識陳淑貞，但未透過王丁福
    幫忙轉貸之事；伊曾二次與陳淑貞到淡水佛堂洽談貸款事，
    當時王丁福是否在場伊不記得，在談貸款的過程，伊有說要
    拿一成當佣金，但貸款並未談成；伊有與陳淑貞簽協議書並
    將資料交付，然陳淑貞沒有辦成，在談貸款的過程，沒有印
    象見過被告甲○○等語（本院卷(二)第七二至七四頁）。已見
    被害人固有與人洽商辦理土地貸款之事，但其並未託請王丁
    福幫忙，更不認識被告甲○○。故王丁福於原審所述被害人
    請其幫忙，其再拜託甲○○尋找資金云云，是否可信，已非
    無疑。
  (二)況依證人王丁福於原審所證稱：乙○○在九十二年間委託伊
    幫忙處理土地貸款之事宜，原本要向富邦銀行貸款，但是因
    為條件談不攏，打算尋求民間資金再向銀行轉貸，伊曾交付
    一些土地資料給被告甲○○，請被告甲○○尋找財團的資金
    ，後來他有介紹陳淑貞，後才帶他去乙○○公司談，沒有談
    成，當時乙○○有提到百分之十的佣金，給參與本件委託作
    業的人；陳淑貞另介紹一位女金主，伊帶她到乙○○公司談
    ，但到目前都沒有結果。伊於九十二年十月左右告訴甲○○
    說沒有結果，甲○○說他跑來跑去，且已簽協議書，大概指
    貸款已經下來，希望可以向乙○○要車馬費，但沒具體指明
    多少錢。乙○○說等貸款辦下來之後再說，甲○○說已簽協
    議書為何不支付車馬費；是乙○○說有簽協議書，但內容及
    日期伊不知道等語（原審九十三年七月二十日審判筆錄，卷
    (二)第四六至五０頁），固可證明被害人有尋找金主及應允貸
    款辦妥後，將給予佣金之事。但依證人王丁福之證言，所謂
    介紹費百分之十，係介紹成功之佣金比例，然本件並未介紹
    成功乙情，除被害人及證人王丁福上開證述一致外，被告甲○○對此亦無不知之理，否則焉有僅索取車馬費之理。證人
    王丁福之證詞亦難以資為被告甲○○有利之證據。
  (三)另被告甲○○辯護人辯護意旨所稱：被告甲○○誤解被害人
    與陳淑貞簽訂貸款協議書，致誤認渠已完成貸款云云；然被
    害人與陳淑貞是否完成貸款，被告甲○○非不能查證，何有
    於擄綁被害人後始詢問被害人之理。且若確誤認其有此佣金
    請求權之存在，何以未先向乙○○催索？（觀諸全卷資料，
    未見被告甲○○曾辯稱向被害人催討遭拒），反逕自以犯罪
    之手段向被害人要索？由此，足證上開辯護人為被告甲○○
    辯護之意旨，與常情有違。
  (四)抑者，被害人乙○○於原審證稱：被告丁○○告以收取工程
    款五十萬元，而因此要跟伊收五百萬元美金等語（原審卷(一)
    第二０一至二０六頁），顯與被告甲○○所辯之介紹費無何
    關係，倘若被告甲○○真的因為介紹費未取得而綁架被害人
    乙○○，為何被告甲○○自警詢、偵查時皆未以此而抗辯？
    共同被告丁○○、丙○○、戊○○為何亦未曾說明此節原委
    而一致供稱與被害人乙○○無債務糾紛，係意圖勒贖而擄人
    ？益證被告甲○○以此為辯，乃事後圖卸之詞，不足採信。
  (五)至被告甲○○、丁○○、丙○○、戊○○之辯護人雖均辯護
    稱：被告等人未曾向家屬取贖等語，固經證人即被害人之子
    林世忠，及被害人之配偶即證人林陳舜玉於原審均證稱：被
    告丁○○雖曾撥打電話給證人林世忠、林陳舜玉，然未言明
    贖款若干等語（原審卷(一)第二０九、二一０、二三二頁）。
    然意圖勒贖而擄人之勒贖對象，不限於被害人之家屬，被告
    丁○○既曾向被害人乙○○表示勒贖五百萬元美金之意，自
    不因未曾向其家屬勒贖，即無該罪之成立。故證人林世忠、
    林陳舜玉之證言，無法作為對被告有利之證據。
  (六)綜上，被告四人所辯均無可取，礙難憑信。
乙、偽造有價證券、偽造私文書部分：
一、認定犯罪事實所憑之證據及理由：
(一)被告甲○○、丁○○恐事跡敗露，意圖製造係債務糾紛引起
    之假象，乃於謀議後，囑由戊○○購得空白商業本票及十行
    紙，未經乙○○同意，由甲○○在桃園縣桃園市某不知名之
    泡沫紅茶店內偽填發票日九十一年五月二十二日、到期日九
    十二年六月二十九日、面額一億七千萬元、發票人為乙○○
    、付款地為臺北市○○○路○段一八五號，並由甲○○在發
    票人處偽簽乙○○姓名及按指印，而資偽造乙○○所簽發之
    本票乙紙；另捏造陳文雄之名，於十行紙上書載「乙○○積
    欠陳文雄貸款一億七千萬元，並於九十二年十一月五日委由
    戊○○追回款項」之旨，而由甲○○在委託人處偽簽陳文雄
    姓名，並按指印後，接續由戊○○於受託人處簽名，而偽造
    陳文雄名義之私文書等事實，業據被告甲○○、丁○○於警
    偵訊、原審及本院審理中自白不諱，且互核一致。被告戊○○則於警偵訊詢、原審及本院審理中坦認其買十行紙及空白
    商業本票，並在十行紙所製委託書上簽其自己之本名等事實
    無訛。
(二)並有上開偽造乙○○名義簽發之本票、陳文雄名義之委託書
    扣案，及監聽譯文（足以證明被告偽造之動機）在卷可證。
(三)又上開偽造之陳文雄名義委託書，致使「陳文雄」受有涉犯
    擄人勒贖嫌疑之危險，足生損害於「陳文雄」之權益，要可
    是認。
(四)綜上，被告甲○○、丁○○、戊○○偽造本票之有價證券及
    偽造私文書之行為均堪認定。
二、被告辯解及辯護人辯護意旨不可採之理由：
(一)訊據被告甲○○、丁○○、戊○○固不否認有以乙○○名義
    簽立本票及以陳文雄名義出具委託書之行為，但被告甲○○
    、丁○○均辯稱：伊等書寫後旋即撕毀、丟棄，無從足生損
    害於公眾及他人，自不構成偽造有價證券罪及偽造私文書罪
    云云；被告戊○○則辯稱：伊僅在委託書上之受託人簽名，
    並不知道該委託書之內容云云。
(二)惟查：
  (一)所謂「偽造」，係指形式上無製作權而冒名製作，且其實質
    上內容亦係虛偽不實者。又「刑法處罰行使偽造私文書罪之
    主旨，重在保護文書公共之信用，非僅保護制作名義人之利
    益，故所偽造之文書，如足以生損害公眾或他人，其罪即應
    成立，不問實際上有無制作名義人其人，縱令制作文書名義
    人係屬架空虛造，亦無妨本罪之成立」（最高法院三十一年
    度上字第一五０五號判例參照）；「刑法第二百十條所稱足
    生損害於公眾或他人，以有損害之虞為已足，不以實際發生
    損害為要件」（最高法院四十三年度台上字第三八七號判例
    參照）。
  (二)查上開偽造乙○○名義簽發之本票，及偽造陳文雄名義之委
    託書，係經警員於垃圾筒內搜索查扣，並已撕毀等節，固據
    證人即警員王侯爵於原審中證述無誤（原審卷(二)第五六頁）
    並有已黏合之偽造之本票及委託書相片在卷可按（偵查卷(一)
    第二０七頁）。然被告甲○○、丁○○既坦認偽造委託書及
    本票之目的，是為使本件擄人勒贖案導向因債務糾紛而生之
    妨害自由，冀以此減輕刑則責。縱然事後未曾提出行使，甚
    已撕毀，但被告於該本票及委託書偽製完成時，其行為即屬
    既遂，且對本票及文書作成名義人，亦有損害之虞，是該本
    票既係意圖供行使之用而偽造，並與委託書之私文書偽造完
    成，其行為應已既遂，依上開說明，其行為已該當偽造有價
    證券、偽造私文書之構成要件。
  (三)被告戊○○坦承均聽從被告丁○○之指示而為，則被告丁○○囑付其購買十行紙及空白本票時，當無不告知用途之理，
    且若非欲偽造，何有無故購買之必要，衡情，被告戊○○對
    此亦無不能預知者，然其猶聽從丁○○指示而購買，甚至於
    甲○○在偽載委託之旨之十行紙上偽簽「陳文雄」後，其仍
    在受託人處簽署其自己本名，顯見其對偽造本票及委託書乙
    節，當亦有所認識，並有犯意聯絡。是其辯：不知道購買十
    行紙及本票何用，也沒看過委託書之內容云云，容與實情不
    符，亦不足採。
、非法持有手槍、改造手槍、子彈部分：
一、認定犯罪事實所憑之證據及理由：
(一)扣案制式克拉克手槍一支、改造貝瑞塔九二手槍一支、制式
    九０子彈十四顆及直徑８．８金屬彈頭之土造子彈十六顆，
    係管和源（已於九十二年八月二十五日死亡）於九十二年五
    月底交付予丁○○乙節，迭據被告丁○○迭於警偵訊、原審
    及本院審理中供承屬實。
(二)證人即管和源之弟弟管和田於警詢中亦陳稱：九十二年五月
    底，我當時在我的養鴿場看見管和源拿一個白色塑膠袋，裡
    面裝著兩把槍給丁○○等語（詳臺灣臺中地方法院檢察署九
    十三年度偵字第八一二一號卷第四０頁）。
(三)被告戊○○於警詢時供稱：「警方搜索查扣之槍、彈是我們
    平日防身之用，平日都是丁○○交代我及丙○○保管，如攜
    帶外出就藏在小客車後座坐墊下。．．．在九十三年二月二
    日晚間二十二時許由丁○○駕駛車號３Ｗ─九七八三號自小
    客車，載我跟丙○○到嘉義縣後大晡山上試射改造貝瑞塔手
    槍，共試射四發，均向樹木射擊，未向任何人射擊。該扣案
    槍彈早在去年（九十二）年四、五月間我和丁○○自桃園市
    ○○路三七０號五樓搬遷至右記彈十四顆交由我保管，貝瑞
    塔改造手槍及改造子彈十九顆，丁○○於九十三年一月三十
    一日左右交給我保養，之後試射四顆，留二顆，與克拉克手
    槍一同放置有十三顆」等語（見偵查卷(一)第三七頁）；於偵
    查仍供稱：「有與丙○○前往嘉義山上試射貝瑞塔手槍，偶
    爾丁○○拿給我保管槍枝及子彈，我當兵時有學到保養槍枝
    ，槍枝是真的」「是丁○○交給我保養及收藏的，當時他交
    給我時，丙○○還沒有來，不是丙○○的（你有無試射及保
    管槍支、子彈？）是，丁○○叫我去保養及擦拭，我就叫丙○○去」等語（見偵查卷(四)第三六頁、第一二一頁、第一二
    二頁）；於原審並猶供述：槍砲部分係受被告丁○○指使保
    養而已云云（原審卷(一)第一九八頁）。
(四)被告丙○○供稱；「．．．該批槍械在我來投靠丁○○時已
    放置該處，非我所帶來的，是戊○○告訴我槍械放的地點。
    該批槍械應該是丁○○的」等語（見偵查卷(一)第六０頁）；
    被告丙○○偵查時供稱：「槍、彈是丁○○的。丁○○曾拿
    給我試射黑色克拉克手槍，但子彈未擊發，丁○○及戊○○
    均有試射，之前承認子彈是我所有，是因想把丁○○二把槍
    承擔下來，順便也把該子彈扛下來；我去時槍彈就已經在那
    邊了，我有試射過一次，但沒有擊發，我有保管及保養槍枝
    及子彈，約兩、三次。有時戊○○叫我拿出來擦一擦。」等
    語（見偵查卷(四)第一一五、一一七、一二一、一二二頁）。
(五)被告丁○○於偵查及原審亦均供述：扣案槍彈係伊所有，曾
    開車載戊○○、丙○○到山上試射，試槍是丙○○打樹幹等
    語（偵查卷(四)第三六頁、原審卷(一)第八頁）。
(六)綜合上開被告三人所為供述，扣案槍、彈雖係被告丁○○收
    受自已死亡之管和源而持有，但被告丙○○、戊○○不但曾
    試射扣案之槍、彈，且有依被告丁○○之指示，而保管、保
    養。況再參諸即查獲本案之警員王侯爵就本案槍彈查獲過程
    於原審具結證述：我們進入後，出示搜索票，當時情資是裡
    面藏有槍枝，情資來源是監聽，後來我質問丁○○是否藏有
    槍枝，他說有槍枝，說放在車上，後來我們帶到他車上，但
    並沒有看到槍枝，後來他說可能是被戊○○拿走，我們再請
    戊○○與丁○○對質，戊○○又說在車上，我說車上沒有，
    被告戊○○又說可能被被告丙○○拿走，後係被告丁○○告
    知戊○○、丙○○將槍拿出來，被告丙○○才帶我們到工廠
    後方，在牆壁上由勾子勾住之袋子內查扣到本案之二支槍枝
    等（原審卷(二)第五三頁反頁），益證被告戊○○、丙○○確
    有藏放保管扣案槍彈之行為。是足證彼等三人應有共同管領
    共同持有之犯意聯絡及行為分擔。
(七)至扣案槍彈經檢察官送請內政部警政署刑事警察局鑑定結果
    ：１、送鑑改造貝瑞塔九二手槍一支（槍枝管制編號000
    0000000），認係由仿ＢＥＲＥＴＴＡ廠Ｍ９半自動
    手槍製造之玩具手槍換裝土造金屬槍管而成之改造手槍，機
    械性能良好，可擊發適用子彈，認具殺傷力。２、送鑑制式
    克拉克手槍一支（槍枝管制編號0000000000），
    認係奧地利ＣＬＯＣＫ廠製１９型口徑９ＭＭ制式半自動手
    槍，機械性能良好，可擊發同口徑制式子彈，認具殺傷力。
    ３、送鑑制式九０子彈三十顆；十六顆認均係具直徑約８
    ．８ＭＭ金屬彈頭之土造子彈，經採樣五顆試射，均可擊發
    ，認均具殺傷力。十四顆認均係口徑９ＭＭ之制式子彈，
    認均具殺傷力。有內政部警政署刑事警察局九十三年二月九
    日刑鑑字第０九三００二七二八六號鑑定報告書乙份在卷可
    考（偵查卷(四)第九四至一０三頁）。
(八)從而，被告丁○○、丙○○、戊○○共犯槍砲彈藥刀械管制
    條例第七條第四項未經許可持有手槍、第十一條第四項未經
    許可持有具有殺傷力之改造手槍、第十二條第五項未經許可
    持有之子彈之行為亦堪以認定，應予依法論科。
二、被告辯解及辯護人辯護意旨不可採之理由：
(一)被告丙○○、戊○○否認有何共同持有之行為云云。其與被
    告丁○○於本院審理中共同選任之辯護人並辯護稱：上開槍
    彈係被告等人自行取出而交付警員，符合自首之要件云云。
(二)惟查：
  (一)按刑法第六十二條所謂發覺，並非以有偵查犯罪之機關或人
    員確知其人犯罪無誤為必要，而於對其發生嫌疑時，即得謂
    為已發覺（最高法院九十一年度台上字第三五七０號判決意
    旨參酌）。
  (二)查本案承辦警員於九十三年二月三日向臺灣嘉義地方法法官
    聲請搜索票，經該法院核准之搜索票，其上記載：「受搜索
    人：丁○○、戊○○；搜索處所：嘉義縣民雄鄉大崎村十四
    甲十六之七號；應扣押之物：槍砲相關證物」等，有該法院
    九十三年度搜字第九六號搜索票附卷可稽（偵查卷(一)第一０
    二頁）。再互核證人即查獲本案之警員王侯爵於原審所證稱
    ：我們進入後，出示搜索票，當時情資是裡面藏有槍枝，情
    資來源是監聽，質問丁○○是否藏有槍枝，他說有槍枝等語
    （詳原審卷(二)第五三頁），顯見警員於向法院聲請申請搜索
    票時，即已懷疑被告丁○○等人涉有持有槍枝之嫌疑，是縱
    扣案槍、彈非警員自行搜獲，而係被告自行取交者，仍依上
    開判決意旨，被告丁○○、戊○○、丙○○所為仍不符合自
    首之要件，難邀自首減刑之寬典，被告及辯護人此部分之辯
    解，洵有未洽，要無足取。
  (三)被告戊○○、丙○○與黃雄富就扣案槍、彈之未經許可而持
    有，具犯意聯絡及行為分擔，業經本院認定如前，被告戊○○、丙○○空言否認未有共同持有之行為云云，亦非可採。
三、另被告丁○○、戊○○前於九十二年一月間因非法持有改造
    手槍及子彈，經臺灣新竹地方法院檢察署檢察官於九十二年
    五月二十一日以被告涉犯修正前槍砲彈藥刀械管制條例第十
    一條第四項、第十二條第二項之罪，而提起公訴（該署九十
    二年度偵字第二五七七號），並於同年八月二十五日繫屬臺
    灣新竹地方法院審理（尚未判決），固有上開起訴書及被告
    丁○○前案明細資料附卷可參。然觀諸上開起訴意旨所載被
    告丁○○、戊○○係於九十二年一月中旬某日，在桃園縣中
    壢市大江商場之「華山」玩具槍專櫃，以二十八萬元之代價
    向綽號「小江」之男子購得改造完成具殺傷力之手槍八支、
    及子彈一百六十二顆，旋於同年月二十八日經警查獲。顯見
    被告丁○○、戊○○被訴犯行，係以購買方式而取得槍彈，
    核與本案槍彈係管和源無償交付被告丁○○者要有不同。且
    被告丁○○、戊○○係於九十二年一月二十八日遭警查扣所
    購之槍、彈後，間隔四月，始在屏東收受本案之槍、彈，則
    被告丁○○、戊○○於九十二年一月間購買槍彈時，應無可
    能預知將被警查獲，亦無證據顯示渠等於購買槍彈之初即預
    料將於四月後在屏東可收受管和源交付之槍、彈，是其於本
    案所為，要係別於前案犯意而屬臨時起意。故被告丁○○、
    戊○○前後二次持有槍、彈之行為，容無概括犯意，殊無連
    續犯之適用，前案起訴之效力不及於本案，本院就被告丁○○、戊○○於本案非法持有槍、彈之犯行，仍得為實體審理
    ，附此說明。
肆、論罪之理由：
一、核被告甲○○、丁○○、丙○○、戊○○所為，係犯刑法第
    三百四十七條第一項意圖勒贖而擄人罪；被告甲○○、丁○○、戊○○另犯刑法第二百零一條第一項偽造有價證券罪、
    第二百十條偽造私文書罪（依起訴書犯罪事實欄所載，應亦
    認被告戊○○有參與偽造有價證券及偽造私文書之事實，則
    起訴法條於戊○○部分漏未論及刑法第二百零一條第一項、
    第二百十條第一項，應屬漏引）；被告丁○○、丙○○、戊○○另犯修正後槍砲彈藥刀械管制條例第七條第四項未經許
    可持有手槍罪、修正前槍砲彈藥刀械管制條例第十一條第四
    項未經許可持有具有殺傷力之改造手槍罪、修正後槍砲彈藥
    刀械管制條例第十二條第四項（原審誤載為第五項，另起訴
    書並漏引第十一條第四項、第十二條第四項之條文）未經許
    可持有子彈罪。
二、按被告丁○○、丙○○、戊○○於行為後，槍砲彈藥刀械管
    制條例業於九十四年一月二十六日修正公布施行，刪除第十
    一條，並修正第八條，將修正前第十一條第四項移入修正後
    第八條第四項，將原規定：第十一條第四項之法定刑，處一
    年以上七年以下有期徒刑，併科新台幣七百萬元以下罰金，
    提高為處三年以上十年以下有期徒刑，併科罰金新台幣七百
    萬元以下罰金，比較新舊法之結果，以修正前之槍砲彈藥刀
    械管制條例第十一條第四項之規定，有利於被告，故依刑法
    第二條第一項後段之規定，就持有改造貝瑞塔九二手槍部分
    ，應適用修正前之該條例第十一條第四項之規定論處。至持
    有制式克拉克手槍及子彈部分，因修正前後之槍砲彈藥刀械
    管制條例第七條第四項、第十二條第四項均無差異，故關於
    此部分，依刑法第二條第一項前段之規定，均應適用裁判時
    即修正後槍砲彈藥刀械管制條例第七條第四項及同條例第十
    二條第四項之規定論處，併此說明。
三、被告甲○○、丁○○、丙○○、戊○○就擄人勒贖罪間；被
    告甲○○、丁○○、戊○○就偽造有價證券罪、偽造私文書
    罪間；被告丁○○、丙○○、戊○○就修正後槍砲彈藥刀械
    管制條例第七條第四項未經許可持有手槍罪、修正前槍砲彈
    藥刀械管制條例第十一條第四項未經許可持有具有殺傷力之
    改造手槍罪、修正後槍砲彈藥刀械管制條例第十二條第四項
    未經許可持有子彈罪間，各有犯意之聯絡及行為之分擔，應
    各論以共同正犯。至起訴書記載另有姓名年籍不詳綽號「大
    頭」之成年男子，亦係擄人勒贖罪之共同正犯，惟被告等於
    原審審理中均稱無其他共犯，被害人乙○○亦未能指訴其他
    共犯，尚難認另有一綽號「大頭」之共犯，起訴意旨就此部
    分，尚有未洽，附此說明。又偽造乙○○、陳文雄署押、按
    甲○○指印之行為，均係偽造有價證券、偽造私文書之階段
    行為，均不另論罪。再擄人勒贖罪之性質，乃恐嚇罪與妨害
    自由罪之結合；又刑法第三百零二條第一項之妨害自由罪，
    原以強暴、脅迫為構成要件，其因而致普通傷害，乃強暴之
    當然結果，除另有傷害之故意外，仍祇成立該妨害自由罪，
    尚無同法第二百七十七條第一項之適用（最高法院七十年度
    台上字第二五九三號、九十三年度台上字第三七二三號判決
    參酌）。是本件被告等人於綑綁被害人而妨害其自由時，雖
    致被害人受有傷害，但無證據顯示係被告等人基於傷害之犯
    意而為，是依上開說明，自無須再論以刑法第二百七十七條
    第一項之罪。
四、被告甲○○、丁○○、戊○○所犯擄人勒贖罪、偽造有價證
    券罪、偽造私文書罪間，有方法、結果之牽連關係，應從一
    重之擄人勒贖罪處斷。被告丁○○、丙○○、戊○○一個共
    同持有行為，觸犯修正後槍砲彈藥刀械管制條例第七條第四
    項未經許可持有手槍罪、修正前槍砲彈藥刀械管制條例第十
    一條第四項未經許可持有具有殺傷力之改造手槍罪、修正後
    槍砲彈藥刀械管制條例第十二條第四項未經許可持有子彈罪
    ，係一行為觸犯數罪名之想像競合犯，應從一重修正前槍砲
    彈藥刀械管制條例第七條第四項未經許可持有手槍罪處斷。
五、又被告丁○○、戊○○、丙○○所犯擄人勒贖罪、未經許可
    持有手槍罪間，犯意互殊、構成要件有異，應分論併罰。
六、再被告甲○○、丁○○、丙○○、戊○○擄人後，未經取贖
    而釋放被害人乙○○，此業據證人乙○○、林世忠、林陳舜
    玉於原審證述在卷，是依刑法第三百四十七條第五項規定減
    輕其刑。末者，被告丙○○有事實欄所載犯罪科刑之情形，
    有本院被告丙○○全國前案紀錄表在卷可按，其於執行完畢
    後五年內再犯本件有期徒刑之各罪，除所犯刑法第三百四十
    七條法定本刑中之死刑、無期徒刑部分不得加重外，刑法第
    三百四十七條併其餘各罪之法定本刑，均依累犯之規定加重
    其刑，而所犯擄人勒贖罪部分並先加後減。
伍、撤銷改判之理由：
一、撤銷之理由：
(一)被告丁○○、戊○○、丙○○就非法持有手槍、改造手槍、
    子彈之行為，於渠等行為後，槍砲彈藥刀械管制條例於九十
    四年一月二十六日修正公布施行（修正情形詳如上開肆之二
    所述），原審未及比較新舊法，且被告三人非法持有子彈部
    分係犯槍砲彈藥刀械管制條例第十二條第四項，原判決誤載
    為第十二條第五項，均有未洽。
(二)起訴書就被告戊○○所犯偽造有價證券、偽造私文書部分漏
    引應適用之法條，原判決漏未敘明；另扣案0000000000、00
    00000000、0000000000、0000000000行動電話晶片，及已擊
    發九０子彈彈殼四顆，無庸宣告沒收（詳後述），原判決未
    說明其理由，同有未妥。
(三)被告甲○○、丁○○、戊○○、丙○○上訴意旨就擄人勒贖
    部分否認有勒贖之故意，被告丁○○、戊○○、丙○○另就
    持有槍彈部分，或否認持犯行或主張自首減刑云云，固均無
    理由，業見上述，然原判決既有前開可議之處，本院自應予
    以撤銷。
二、爰審酌被告甲○○尚未前科；被告丙○○有詐欺、妨害兵役
    之前科；被告丁○○有背信之前科（非累犯）；被告戊○○
    有竊盜之前科（非累犯），有本院被告全國前案紀錄表在卷
    可參；犯罪後對於所犯事實大多坦承，犯罪後態度尚佳；及
    被告犯罪之手段、目的及持有槍彈易對社會造成危害，以擄
    人手段達勒贖目的，損及社會治安甚鉅等一切情狀，分別量
    處如主文第二至四項所示宣告之刑，併科罰金部分均諭知易
    服勞役之折算標準，並均定其應執行刑。
三、扣案如附表一編號１至７所示之物，分別係被告甲○○、丁○○所有，供被告共同犯本罪所用之物，依刑法第三十八條
    第一項第二款宣告沒收；扣案如附表編號８所示之偽造本票
    ，併依刑法第二百零五條宣告沒收。又扣案如附表二所示具
    有殺傷力之手槍一支、改造手槍一支、制式九０子彈十一顆
    、土造子彈十一顆，屬違禁物，依刑法第三十八條第一項第
    一款沒收。
四、至扣案如附表二編號２、４之具有殺傷力之制式九０子彈三
    顆、土造子彈五顆，業經鑑驗單位試射完畢喪失效能，已非
    屬違禁物；另扣案已擊發九０子彈彈殼四顆，係已擊發之土
    造金屬彈殼，不具殺傷力，有上開內政部警政署刑事警察局
    鑑定報告可參，是應非屬違禁物；再扣案0000000000、0000
    000000、0000000000、0000000000行動電話晶片，被告等人
    均否認供本案犯罪所用，且查無證據足證係專供本案所用之
    物。是上開扣案物均無宣告沒收之必要，合此說明。
陸、退併辦部分：
一、臺灣板橋地方法院檢察署移送併辦之九十三年度偵字第一六
    五六０號偵查案件，其意旨謂：被告丁○○及戊○○二人基
    於殺人犯意之聯絡，於八十八年十一月二十日下午十時四十
    分許，在臺中市○區○○路四六九號，共同持槍殺害廖銘堂
    後，隨即逃逸無蹤，並在現場遺留彈頭、彈殼各一顆及口罩
    一只等物，經警將上開物件送請內政部警政署刑事警察局進
    行分析彈道及彈殼底紋建檔。嗣於九十三年間，丁○○、戊○○二人因另涉嫌持槍擄人勒贖案件，為警查獲二把槍枝，
    而上開扣案槍枝經送請內政部警政署刑事警察局進行比對結
    果，發現其中一把彈殼底（紋）特徵紋痕竟與槍殺廖銘堂者
    相符，認與被告前開非法持有槍、彈之行為，有裁判上一罪
    之關係，而請求併辦等語
二、惟查，被告丁○○於九十二年五月底間，因管和源之交付，
    始持有公訴人請求併辦之制式克拉克手槍，業經本院認定如
    前，顯見扣案槍枝於九十二年五月底前係由管和源持有，尚
    與被告丁○○、戊○○無涉。而上開移送併辦意旨所指被告
    丁○○、戊○○涉案，雖以扣案槍枝經內政部警政署刑事警
    察局進行比對結果，發現其中一把彈殼底（紋）特徵紋痕竟
    與槍殺廖銘堂者相符為證，然自八十八年十一月至九十二年
    五月，長達四年，扣案槍枝可能歷經數人輾轉持有，公訴人
    既未舉出積極證據證明被告丁○○、戊○○於八十八年十一
    月二十日即持有扣案槍枝，更未提出證據證明槍殺廖銘堂者
    係被告丁○○、戊○○所為，是自難單憑扣案槍枝其中一把
    彈殼底（紋）特徵紋痕與槍殺廖銘堂者相符，即逕自推測被
    告丁○○、戊○○自八十八年十一月二十日即持有扣案槍枝
    ，更難以推論之詞遽以殺人罪相繩。故上開移送併辦意旨與
    本案難認有何裁判上一罪之關係，原審就此移送併辦之部分
    ，於判決中早已敘明無從併辦之理由，且退回該署另為適法
    之處理，然該署竟毫未偵查，猶率移送本院請求併辦，實屬
    未當，爰再退回該署，以為適當之處理。
柒、適用之法律：
一、刑事訴訟法第369 條第1 項前段、第364 條、第299 條第1
    項前段。
二、修正後槍砲彈藥刀械管制條例第7 條第4 項、第12條第4 項
    、修正前槍砲彈藥刀械管制條例第11條第4 項，刑法第2 條
    第1 項、第11條前段、第28條、第201 條第1 項、第210 條
    、第347 條第1 項、第5 項、第55條、第42條第3 項、第38
    條第1 項第1 款、第2 款、第205 條、第51條第5 款，罰金
    罰鍰提高標準條例第1 條前段。
本案經檢察官賴俊雄到庭執行職務。
中　　華　　民　　國　　94　　年　　7 　　月　　12　　日
　　　　　　　　　刑事第二十庭審判長法　官  陳貽男
　　　　　　　　　　　　　　　　    法　官  高明哲
　　　　　　　 　 　　　　　　　　　法　官  許仕楓
以上正本證明與原本無異。
如不服本判決，應於收受送達後10日內向本院提出上訴書狀，其
未敘述上訴之理由者，並得於提起上訴後10日內向本院補提理由
書狀（均須按他造當事人之人數附繕本）。
                                    書記官  劉貞達
中　　華　　民　　國　　94　　年　　7 　　月　　14　　日
附表一
┌──┬────────────┬────────────┐
│編號│應沒收之物              │備註                    │
├──┼────────────┼────────────┤
│1   │0000000000號行動電話晶片│甲○○所有，交付被害人家│
│    │                        │屬聯絡之用              │
├──┼────────────┼────────────┤
│2   │0000000000號行動電話晶片│甲○○所有，供本案共犯聯│
│    │                        │絡之用                  │
├──┼────────────┼────────────┤
│3   │0000000000號行動電話晶片│同上                    │
├──┼────────────┼────────────┤
│4   │機身編號000000000000000 │同上                    │
│    │號NOKIA牌行動電話乙具   │                        │
├──┼────────────┼────────────┤
│5   │0000000000號行動電話晶片│丁○○所有，供本案共犯間│
│    │                        │聯絡之用                │
├──┼────────────┼────────────┤
│6   │機身編號000000000000000 │同上                    │
│    │號MOTOLOLR牌行動電話乙具│                        │
│    │                        │                        │
├──┼────────────┼────────────┤
│7   │偽造之委託書一張        │丁○○、甲○○、戊○○共│
│    │                        │同偽造，由丁○○持有（原│
│    │                        │判決僅載為丁○○所有，應│
│    │                        │更正補充之）            │
├──┼────────────┼────────────┤
│8   │偽造之本票一紙          │同上。                  │
└──┴────────────┴────────────┘
 附表二
┌──┬────────────┬────────────┐
│編號│應沒收之物              │備註                    │
├──┼────────────┼────────────┤
│1   │制式克拉克手槍乙枝      │                        │
│    │                        │                        │
├──┼────────────┼────────────┤
│2   │制式九０子彈十一顆（原扣│原扣案十四顆均具殺傷力，│
│    │得十四顆，其中三顆已試射│其中三顆因試射，而已不具│
│    │完畢）                  │殺傷力。                │
├──┼────────────┼────────────┤
│3   │改造貝瑞塔九二手槍一支  │                        │
├──┼────────────┼────────────┤
│4   │直徑8．8mm金屬彈頭之土造│原扣案十六顆均具殺傷力，│
│    │子彈十一顆（原扣得十六顆│其中五顆因試射，而已不具│
│    │，其中五顆已試射完畢）  │殺傷力。                │
└──┴────────────┴────────────┘
附錄本案論罪科刑法條全文
刑法第347 條第1 項、第5 項：
意圖勒贖而擄人者，處死刑、無期徒刑或7 年以上有期徒刑。
犯第1 項之罪，未經取贖而釋放被害人者，減輕其刑；取贖後而
釋放被害人者，得減輕其刑。
刑法第201 條第1 項：
意圖供行使之用，而偽造、變造公債票、公司股票或其他有價證
券者，處3 年以上10年以下有期徒刑，得併科3000元以下罰金。
刑法第210 條：
偽造、變造私文書，足以生損害於公眾或他人者，處5 年以下有
期徒刑。
修正後槍砲彈藥刀械管制條例第7 條第4 項：
未經許可，持有、寄藏或意圖販賣而陳列第1 項所列槍砲、彈藥
者，處5 年以上有期徒刑，併科新台幣00000000元以下罰金。
修正前槍砲彈藥刀械管制條例第11條第4 項：
未經許可，持有、寄藏或意圖販賣而陳列第1 項所列槍砲者，處
1 年以上7 年以下有期徒刑，併科新台幣0000000元以下罰金。
修正後槍砲彈藥刀械管制條例第12條第4 項：
未經許可，持有、寄藏或意圖販賣而陳列子彈者，處5 年以下有
期徒刑，併科新台幣0000000元以下罰金。
